lt-LT: Būgno membranos tipas: Skaidrus; Dengtas; Dvisluoksnis; Kevlar / aramidas; Slopintas / valdomas garsas; Su iš anksto išpjauta anga; Viensluoksnis; Kita
ja: ドラムヘッドタイプ: 透明; コーテッド; ダブルプライ; ケブラー/アラミド; マッフル/コントロールサウンド; プレポート; シングルプライ; その他
pt-BR: Tipo de pele de tambor: Transparente; Porosa; Filme duplo; Kevlar/aramida; Som abafado/controlado; Pré-perfurada; Filme simples; Outro
sl-SI: Vrsta membrane bobna: Prosojna; S premazom; Dvoslojna; Kevlar/aramid; Zadušen/nadzorovan zvok; S predhodno izrezano odprtino; Enoslojna; Drugo
zh-TW: 鼓皮類型: 透明; 塗層; 雙層; 克維拉纖維/芳綸; 消音/控制音色; 預開孔; 單層; 其他
es: Tipo de parche de tambor: Transparente; Rugoso; De doble capa; Kevlar/aramida; Amortiguado/sonido controlado; Preperforado; De una capa; Otro
el: Τύπος κεφαλής τυμπάνου: Διάφανο; Με επίστρωση; Διπλής στρώσης; Κέβλαρ/αραμίδιο; Με σίγαση/ελεγχόμενος ήχος; Με προεπιλεγμένη οπή; Μονής στρώσης; Άλλο
ro-RO: Tipul membranei de tobă: Transparentă; Sablată; Strat dublu; Kevlar/aramidă; Amortizat/sunet controlat; Cu orificiu pre-tăiat; Un singur strat; Altele
hu: Dobfej típusa: Átlátszó; Bevonatos; Kétrétegű; Kevlar/aramid; Tompított / szabályozott hangú; Előre lyukasztott; Egyrétegű; Egyéb
sv: Trumskinnstyp: Genomskinlig; Belagd; Dubbellagers; Kevlar/aramid; Dämpat/kontrollerat ljud; Förportad; Enkellagers; Övrigt
tr: Davul derisi tipi: Transparan; Kaplamalı; Çift katlı; Kevlar/aramid; Susturulmuş/kontrollü ses; Önceden delinmiş; Tek katlı; Diğer
hr-HR: Vrsta membrane za bubanj: Prozirna; S premazom; Dvoslojna; Kevlar/aramid; Prigušeni/kontrolirani zvuk; S pred-otvorom; Jednoslojna; Ostalo
zh-CN: 鼓皮类型: 透明; 涂层; 双层; 凯夫拉/芳纶; 弱音/控音; 预开孔; 单层; 其他
nb: Trommeskinntype: Gjennomsiktig; Belagt; Dobbeltlags; Kevlar/aramid; Dempet / kontrollert lyd; Forhåndsutskåret; Enkeltlags; Annet
bg-BG: Тип на барабанната мембрана: Прозрачна; С покритие; Двуслойна; Kevlar/арамид; Заглушена/контролиран звук; С предварително изрязан отвор; Еднослойна; Друго
pt-PT: tipo de pele de tambor: Transparente; Revestido; Camada dupla; Kevlar/aramida; Som abafado/controlado; Com furo de descompressão; Camada simples; Outro
sk-SK: Typ bubnovej blany: Číra; Pieskovaná; Dvojvrstvová; Kevlar/aramid; Tlmená/kontrolovaný zvuk; S pripraveným otvorom; Jednovrstvová; Iné
ru: Тип барабанной кожи: Прозрачная; С напылением; Двухслойная; Кевлар/арамид; Приглушенная / контролируемый звук; С готовым отверстием; Однослойная; Другое
th: ประเภทหนังกลอง: โปร่งใส; เคลือบ; 2 ชั้น; เคฟลาร์/อะรามิด; ซับเสียง/ควบคุมเสียง; เจาะรูล่วงหน้า; 1 ชั้น; อื่นๆ
nl: Drumvel type: Transparant; Gecoat; Dubbellaags; Kevlar/aramide; Gedempt/gecontroleerd geluid; Met klankgat; Enkellaags; Anders
it: Tipo di testina a tamburo: Trasparente; Sabbiata; Doppio strato; Kevlar/aramide; Suono smorzato/controllato; Pre-forata; Singolo strato; Altro
en: Drum head type: Clear; Coated; Double-ply; Kevlar/aramid; Muffled/controlled sound; Pre-ported; Single-ply; Other
de: Typ des Trommelfells: Transparent; Beschichtet; Zweilagig; Kevlar/Aramid; Gedämpft/Controlled Sound; Mit vorgestanztem Loch; Einlagig; Sonstige
cs: Typ blány bubnu: Průhledné; Pískované; Dvouvrstvé; Kevlarové/aramidové; Tlumené / kontrolovaný zvuk; S předvrtaným otvorem; Jednovrstvé; Ostatní
ko: 드럼 헤드 유형: 투명색; 코팅; 2겹; 케블라/아라미드; 머플링/컨트롤 사운드; 프리 포트; 1겹; 기타
da: Trommeskindstype: Gennemsigtig; Belagt; Dobbeltlags; Kevlar/aramid; Dæmpet/kontrolleret lyd; Præ-porteret; Enkeltlags; Anden
pl: Typ naciągu perkusyjnego: Przezroczysty; Powlekany; Dwuwarstwowy; Kevlar / aramid; Tłumiony / z kontrolowanym dźwiękiem; Z otworem (pre-ported); Jednowarstwowy; Inny
fi: Rumpukalvon tyyppi: Kirkas; Pinnoitettu; Kaksikerroksinen; Kevlar/aramidi; Vaimennettu / kontrolloitu ääni; Valmiiksi aukollinen; Yksikerroksinen; Muu
fr: Type de peau de tambour: Transparent; Sablé; Double pli; Kevlar/aramide; Son atténué/contrôlé; Pré-percé; Simple pli; Autre
vi: Loại mặt trống: Trong suốt; Phủ lớp; Hai lớp; Kevlar/Aramid; Hãm âm/kiểm soát âm; Khoét lỗ sẵn; Một lớp; Khác